【裁判字號】    89,易,179
【裁判日期】    890711
【裁判案由】    竊盜
【裁判全文】
臺灣雲林地方法院刑事判決                         八十九年度易字第一七九號
    公  訴  人  臺灣雲林地方法院檢察署檢察官
    被      告  甲○○
右列被告因竊盜等案件，經檢察官提起公訴（八十九年度偵字第八九六號、八十八年
度偵字第五七六七號），本院判決如左：
    主  文
甲○○於公共場所未經許可攜帶刀械，累犯，處有期徒刑陸月，扣案之蝴蝶刀壹支沒
收；又攜帶兇器竊盜，累犯，處有期徒刑捌月，扣案之油壓剪、手電筒各壹支，均沒
收。應執行有期徒刑壹年，扣案之蝴蝶刀、油壓剪及手電筒各壹支，均沒收。
    事  實
一、甲○○前於民國（下同）八十五年間因違反麻醉藥品管理條例案件，經本院判處
    有期徒刑六月確定，於八十七年一月二十九日執行完畢，仍不知悔過自新，竟於
    八十八年十一月十日上午十一時許，未經許可持有政府公告查禁之蝴蝶刀一支，
    並將上開蝴蝶刀置於其所駕駛之無車牌自小客車上，隨車在公共場所之道路上行
    進，迄於同日十一時五十分許，在雲林縣虎尾鎮○○里○○○○路惠來段旁產業
    道路為警於該車內儀錶板上當場查獲，並扣得其持有之蝴蝶刀一把；又另行起意
    ，意圖為自己不法之所有，於八十九年二月十七日凌晨三時三十分許，攜帶其所
    有長約一公尺，客觀上對人身安全產生危害之油壓剪一支，及照明用之方型手電
    筒一支照明，至雲林縣斗六市○○路○段一二○號前，竊取乙○○持有之廢鋁鐵
    約一百公斤、廢電纜線約五十公斤，旋為警當場查獲，並扣得油壓剪、手電筒各
    一支。
二、案經雲林縣警察局虎尾分局及乙○○訴由雲林縣斗六分局報請臺灣雲林地方法院
    檢察署檢察官偵查起訴。
    理  由
一、訊據被告甲○○對右揭時地攜帶刀械之事實矢口否認，並辯稱：伊在墳墓附近撿
    破爛，然後要上車，警察就來了，伊只是要撿去當破鐵賣而已云云；被告亦矢口
    否認有何竊盜犯行，辯稱：伊有在那裡撿廢鐵，但當時有在場二人說要讓伊撿云
    云。然查被告於八十八年十一月十日上午十一時五十分許，未經許可持有政府公
    告查禁之蝴蝶刀一支，並將上開蝴蝶刀置於其所駕駛之自小客車內之儀錶板上，
    隨車在公共場所之道路上行進，嗣為警於雲林縣虎尾鎮○○里○○○○路惠來段
    旁產業道路查獲，並扣得蝴蝶刀一支等情，業據前往現場處理之警員施淵寶於審
    理中到庭證述屬實。復有扣案蝴蝶刀一支可資佐證，而該支蝴蝶刀經鑑定結果，
    確係政府公告查禁之刀械，亦有雲林縣警察局鑑定函及照片各一張在卷可考。該
    蝴蝶刀經當庭勘驗結果，外表乾淨有磨光，顯非撿破爛得來，應可斷定。又就被
    告所涉竊盜犯行，業為被告在警訊及偵查中供認不諱，復據告訴人於警訊中指訴
    綦詳，並為證人即承辦警員陳彥智結證被告自白係出於任意性之情，另有贓物認
    領保管收據一紙在卷足參，及扣案油壓剪、手電筒各一支足資佐證。被告雖以前
    詞置辯，惟案發當時為凌晨三時三十分許，而現場有用鐵皮圍起來之情形，亦經
    證人陳彥智證述明確，則於深夜焉有人允許被告入內撿拾之理，是被告所辯與常
    情不合，其事後空言卸責，不足採信。綜上所述，被告二次犯行堪以認定，事證
    明確，應依法論科。
二、核被告所為係犯槍砲彈藥刀械管制條例第十五條第二款之罪及刑法第三百二十一
    條第一項第三款之罪。其所犯二罪之間，犯意各別，罪名不同，應分論併罰之。
    被告前於八十五年間因違反麻醉藥品管理條例案件，經本院判處有期徒刑六月確
    定，於八十七年一月二十九日執行完畢，此有台灣雲林地方法院檢察署刑案資料
    查註紀錄表及本院被告全國前案紀錄表各一紙在卷可按，其前受有期徒刑執行完
    畢，於五年內再犯本件有期徒刑以上之二罪，為累犯，均應依刑法第四十七條之
    規定加重其刑。爰審酌被告有多次犯罪前科，素行不端，且犯後否認犯罪，空言
    狡辯，犯後態度不佳，足見並無悔意，並攜帶蝴蝶刀所生之危害及竊得財物之價
    值等一切情狀，各量處如主文所示之刑，並定其應執行之刑。扣案之蝴蝶刀一把
    ，係違禁物，應依刑法第三十八條第一項第一款規定宣告沒收，而扣案之油壓剪
    及手電筒各一支，係供犯罪所用之物，且為被告所有，業經被告供明在卷，爰併
    依刑法第三十八條第一項第二款規定宣告沒收。
據上論斷，應依刑事訴訟法第二百九十九條第一項前段、槍砲彈藥刀械管制條例第十
五條第二款、刑法第十一條前段、第三百二十一條第一項第三款、第五十一條第五款
、第四十七條、第三十八條第一項第一款、第二款，判決如主文。
中      華      民      國      八十九      年      七      月  十一    日
                                        臺灣雲林地方法院刑事第一庭
                                            審判長法  官
                                                  法  官
                                                  法  官
如不服本判決，應於判決送達後十日內，向本院提出上訴狀。（須附繕本）


司法院資訊處製作；財團法人民間司法改革基金會備份。
